臺灣臺北地方法院刑事判決　　　　　　　　　　　　　九十三年度易字第一九九號
　　公　訴　人　臺灣臺北地方法院檢察署檢察官
　　被　　　告　丁○○
右列被告因恐嚇案件，經檢察官提起公訴（九十二年度偵字第一四六七０號、第一四
六七一號、第一四六七二號），於本院準備程序進行中，被告先就被訴事實為有罪之
陳述，經裁定行簡式審判程序，本院判決如左：
    主  文
丁○○共同連續意圖為自己不法之所有，以恐嚇使人將本人之物交付，累犯，處有期
徒刑捌月。
    事  實
一、丁○○前於民國八十九年間，因妨害自由案件，經臺灣板橋地方法院以八十八年
    度訴字第一三四０號判處有期徒刑五月，甫於八十九年七月五日執行完畢。詎猶
    不知悔改，與王裕仁（由檢察官另行提起公訴）共同基於意圖為自己不法所有之
    概括犯意，連續犯以下行為：
（一）丁○○與王裕仁二人於九十年六月三十日十三時三十分許，在台北市中正區○○○路○段三六號前，見丙○○一人單獨可欺，丁○○二人將丙○○攔下後，
      ，王欲仁以兇惡之語氣對丙○○恫嚇稱：為何瞪他，要賠償他等語，使丙○○
      心生畏懼，但並未達到不能抗拒之地步，而以脅迫方式將丙○○帶至台北市中
      正區○○○路與重慶南路口使丙○○行無義務之事，丁○○趁機取走丙○○身
      上ＮＯＫＩＡ型八二一０行動電話一支後，丁○○與王裕仁即逃逸離去，並將
      所取得行動電話出售，朋分出售之價金。
（二）丁○○與王裕仁二人，於九十年七月二十四日十三時許，在台北市○○區○○
      路與中華路口附近，以乙○○、甲○○二人瞪丁○○為由，將乙○○、甲○○
      二人攔下，並以脅迫方式將乙○○、甲○○二人帶往台北市捷運站西門站出口
      使乙○○、甲○○二人行無義務之事，丁○○與王裕仁二人以兇惡之口氣向乙○○、甲○○恫嚇稱：如果不將身上財物交出，就不給他們離開等語，且丁○○並打乙○○頭部一下（傷害部分未據告訴），致乙○○、甲○○心生畏懼，
      ，丁○○趁機取走乙○○身上摩托羅拉型Ｖ八０八八行動電話一支後，丁○○
      與王裕仁即逃逸離去，並將所取得行動電話出售，朋分出售之價金。
二、案經臺北市政府警察局中正第一分局報請臺灣臺北地方法院檢察署檢察官偵查起
    訴。
    理  由
一、右揭事實，業據被告丁○○於警訊及偵、審中坦承不諱，並與被害人丙○○、乙○○、甲○○之指訴之情節，及共犯王裕仁於警訊中自供如何共謀恐嚇及實施之
    過程等陳述均屬一致，復有行動電話通聯及序號查詢記錄影本在卷可憑，足認被
    告前開自白與事實相符，是本件事證明確，被告犯行堪以認定。
二、核被告丁○○所為係犯刑法第三百四十六條第一項之恐嚇取財罪。被告與王裕仁
    間互有犯意聯絡與行為分擔，應論以共同正犯。被告與王裕仁就事實欄一、( 二
    )之恐嚇取財犯行，係互將對方之行視為己身之行為而以一行為同時恐嚇被害人
    乙○○、甲○○二人交付財物得逞，而觸犯二恐嚇取財罪名，為同種想像競合犯
    ，應從一之恐赫取財罪論處。被告前後二次恐嚇取財犯行，其時間緊接，手段相
    同，且觸犯構成要件相同之罪名，顯係基於概括犯意而反覆為之，為連續犯，應
    論以刑法第三百四十六條第一項之恐嚇取財罪一罪，並加重其刑。另按恐嚇取財
    罪之內容，係以恐嚇或強暴、脅迫而尚未致使不能抗拒而使被害人交付財物，主
    觀上固有壓制被害人之部分意思自由，客觀上亦有對身體、自由侵害之行為，至
    於因此使人行無義務之事時，是否於恐嚇取財罪之外，另成立強制罪，須就犯罪
    行為實施經過之全部情形加以觀察，如認該妨害自由之強制行為，為恐嚇取財罪
    強暴、脅迫行為之著手開始或一部分，應只成立恐嚇取財罪，不另論以妨害自由
    之強制罪 (最高法院六十七年度第三次刑事庭總會會議決議意旨參照)。查本件
    被告已起意恐嚇取財，藉詞向被害人借行動電話，以脅迫方法壓制被害人之部分
    意思自由，而強將被害人帶至附近之僻靜處，，此一強將被害人帶至附近之僻靜
    處之使人行無義務之行為，係屬於實施恐嚇取財之著手開始，或實施恐嚇取財過
    程中之一部分，僅成立單一之恐嚇取財罪，不應另成立強制罪，併此敘明。另查
    丁○○前於民國八十九年間，因妨害自由案件，經臺灣板橋地方法院以八十八年
    度訴字第一三四０號判處有期徒刑五月，甫於八十九年七月五日執行完畢，此有
    台灣高等法院被告全國前案紀錄表在卷可稽，被告於前受有期徒刑執行完畢五年
    內再犯有期徒刑以上刑之本罪，應依累犯遞加重其刑。爰審酌被告實施恐嚇取財
    之次數、手段，所得財物之價值尚非鉅額，智識程度，對於被害人身心及財產所
    受損害之程度，及犯後態度等一切情狀，量處如主文所示之刑，以示懲儆。
據上論斷，應依刑事訴訟法第二百七十三條之一、第二百九十九條第一項前段，刑法
第二十八條、第五十六條、第三百四十六條第一項、第五十五條、第四十七條，罰金
罰鍰提高標準條例第一條前段，判決如主文。
本案經檢察官謝奇孟到庭執行職務
中　　　華　　　民　　　國　　九十三　　年　　　三　　　月　　三十一　　日
                                      臺灣臺北地方法院刑事第八庭
                                          法  官  陳  德  民
右正本證明與原本無異。
如不服本判決，應於判決送達後十日內，向本院提出上訴狀。
                                          書記官  葉  志  昭
中　　　華　　　民　　　國　　九十三　　年　　　四　　　月　　　一　　　日
附錄本案論罪科刑法條全文：
刑法第三百四十六條
意圖為自己或第三人不法之所有，以恐嚇使人將本人或第三人之物交付者，處六月以
上五年以下有期徒刑，得併科一千元以下罰金。
以前項方法得財產上不法之利益或使第三人得之者，亦同
前二項之未遂犯，罰之。
